

contato@luiscruz.com.br

CloudOps - DevOps - SRE

Infraestrutura em nuvem · Automação e Orquestração · Monitoramento e Observabilidade · Gestão de Incidentes e Resolução de Problemas · Gestão de Redes e Segurança

Resumo Profissional

Profissional experiente na área de TI, com sólida capacidade de comunicação, orientação ao cliente e liderança em situações críticas. Demonstrando flexibilidade e adaptabilidade a diferentes culturas organizacionais e projetos.

Competente em trabalho em equipe e na liderança de integração de servidores. Possui forte domínio em metodologias ágeis (Jira, Trello) e conhecimento aprofundado em fluxos de trabalho de desenvolvimento. Experiência prática em orquestração de containers (ECS, EKS, Kubernetes) e gestão de ambientes cloud AWS (S3, EC2, RDS, SES, ElastiCache, CloudFront), com conhecimentos sólidos em sistemas Linux e Windows.

Experiência em administração de redes com firewalls de próxima geração (NGFW), implementação de soluções de TI on-premise e cloud, e gestão de sistemas de virtualização (VMware ESX, Proxmox).

Proficiente em monitorização de infraestrutura de TI e análise de logs (Graylog, CloudWatch), além de utilização de ferramentas de monitorização como Grafana, Elasticsearch, Dynatrace e Zabbix.

HABILIDADE NA CRIAÇÃO DE SCRIPTS EM PYTHON E SHELL, E EM INFRAESTRUTURA COMO CÓDIGO (IAC) UTILIZANDO TERRAFORM.

Conhecimentos avançados em sistemas de autenticação centralizada, administração de AD/GPOs, Endpoint Central, switches e redes wireless Unifi.

CERTIFICAÇÕES EM FORTINET, GOOGLE WORKSPACE E ESPECIALIZAÇÕES EM AMBIENTES MULTICLOUD.

Experiência Profissional

Analista de Infraestrutura (CloudOps - ITOps)

Contabilizei Tecnologia Período: 2022-Atual

- GESTÃO DE INCIDENTES E RESOLUÇÃO DE PROBLEMAS CRÍTICOS EM AMBIENTES DE PRODUÇÃO.
- Análise de logs e troubleshooting utilizando ferramentas como Zabbix, Cloud Logging e Cloud Monitoring.
- Monitoramento e manutenção de instâncias (Windows, Linux) na nuvem (Google Cloud) e On Premise (ProxMox).
- CRIAÇÃO DE ALERTAS E MÉTRICAS SEGUINDO AS PRÁTICAS DE SRE.
- IMPLEMENTAÇÃO DE POLÍTICAS DE SEGURANÇA E CONFORMIDADE EM AMBIENTES DE NUVEM.
- GERENCIAMENTO DE REDES E RESOLUÇÃO DE PROBLEMAS.

contato@luiscruz.com.br

Site Reliability Engineer (SRE)

Wiser Educação Período: 2021-2022

- Monitoramento de clusters e resolução de problemas de desempenho com Elastic Stack.
- Monitoramento de microsserviços e orquestração de contêineres (Kubernetes, Docker).
- METRICS, TRACING & LOGGING COM NEW RELIC, SENTRY, GOOGLE CLOUD LOGGING E CLOUD MONITORING.
- GESTÃO DE ALERTAS E COLABORAÇÃO NA DEFINIÇÃO DE MÉTRICAS E DASHBOARDS.

Cloud Engineer (DevOps - SRE)

Visionnaire Tecnologia Período: 2021- 2021

- Administração de ambientes Cloud (Google Cloud) e suporte aos desenvolvedores.
- IMPLANTAÇÃO E MANUTENÇÃO DE APLICAÇÕES UTILIZANDO DOCKER.
- GESTÃO DE FERRAMENTAS DE MONITORAMENTO COM PROMETHEUS, NAGIOS, GOOGLE CLOUD LOGGING, CLOUD MONITORING E ANÁLISE DE LOGS.
- GESTÃO DE PROJETOS EM AMBIENTE GITLAB.

Educação

GESTÃO DE REDES E SEGURANÇA DE SISTEMAS - UNIVERSIDADE TECNOLÓGICA FEDERAL DO PARANÁ

Pós-graduação Lato Sensu, Especialização. (Setembro de 2022 - Dezembro de 2024)

Cursos

BOOTCAMP MULTICLOUD - 2024

ESPECIALIZAÇÃO EM MULTICLOUD & DEVOPS

Dio - 2024

BOOTCAMP CLOUD DIO

FORTINET ACADEMY - - 2023

FORTINET CERTIFIED ASSOCIATE CYBERSECURITY

FORTINET ACADEMY - - 2023

FORTINET CERTIFIED FUNDAMENTALS CYBERSECURITY

UDEMY - 2022

Monitoramento - Prometheus, Grafana e Alertmanager

UDEMY - 2022

Ansible - Sua Infraestrutura como Código

UDEMY - 2022

GOOGLE CERTIFIED ASSOCIATE CLOUD ENGINEER

UDEMY - 2022

Observabilidade - Coletando métricas de uma aplicação com Prometheus

UDEMY - 2022

Terraform - Automatize a Infraestrutura na Nuvem

UDFMY - 2022

VAGRANT - GERENCIANDO MÁQUINAS VIRTUAIS

CONQUER BUSINESS SCHOOL - 2022

Gestão de Projetos

GOOGLE - 2017

GOOGLE WORKSPACE ADMINISTRATOR

contato@luiscruz.com.br

Habilidades

Administração de Servidores:

EXPERIÊNCIA EM MANUTENÇÃO E OTIMIZAÇÃO DE SERVIDORES LINUX E WINDOWS. VIRTUALIZAÇÃO COM VMWARE, PROXMOX. IMPLEMENTAÇÃO DE PROJETOS EM DOCKER.

AUTOMAÇÃO E ORQUESTRAÇÃO:

Administração de ambientes com metodologias IaC, usando Terraform, Ansible, Cloudformation, e Pulumi. Gestão de esteiras de CI/CD, com Jenkins e GitLab CI.

RESOLUÇÃO DE PROBLEMAS E INCIDENTES:

Experiência na resolução de problemas complexos.

Implementação de métricas como MTTR (Mean Time to Repair) e MTTD (Mean Time to Detect).

Configuração e Gestão de acessos e permissões (IAM).

CURITIBA, PR - 2024.